【裁判字號】    97,中簡上,585
【裁判日期】    971002
【裁判案由】    詐欺
【裁判全文】
臺灣臺中地方法院刑事判決           97年度中簡上字第585號
上  訴  人
即  被  告  乙○○
上列上訴人即被告因詐欺案件，不服臺灣臺中地方法院臺中簡易
庭97年度中簡字第1737號中華民國97年5月28日第一審簡易判決
（聲請簡易判決處刑案號：臺灣臺中地方法院檢察署97年度偵緝
字第1106號），提起上訴，本院判決如下：
    主    文
上訴駁回。
    犯罪事實及理由
一、本案經本院合議庭審理結果，認第一審簡易判決認事、用法
    及量刑均無不當，應予維持，並引用臺灣臺中地方法院檢察
    署檢察官聲請簡易判決處刑書及本院第一審簡易判決書記載
    之犯罪事實、證據及理由（如附件）。
二、上訴意旨略以：系爭帳戶係被告酒後不慎遺失，並非被告交
    由他人作為不法使用，且縱使鈞院認為被告有罪，亦請從輕
    量刑並諭知緩刑之宣告等語。
三、本院查：
  (一)被告乙○○自警、偵訊以降乃至本院審理時，始終矢口否認
    有何幫助詐欺之犯行，且辯稱：伊申請系爭帳戶後之隔天凌
    晨，在卡拉OK店內喝醉，因此遺失系爭帳戶之存摺、密碼、
    提款卡云云。然查，依據卷內系爭帳戶之開戶資料及往來明
    細查詢資料顯示，被告係於民國96年12月18日當日向渣打國
    際商業銀行北屯分行申設系爭帳戶後，被害人甲○○旋於同
    日下午5時許接獲詐騙電話，並於同日晚間8時33分許即已依
    詐騙集團成員指示將遭詐騙款項悉數匯入被告所申設之系爭
    帳戶內，且於同日稍晚旋遭該詐騙集團成員悉數提領一空，
    是系爭帳戶既於被告申設當日即已為本案詐騙集團所取得使
    用，顯見被告所辯要與事實不符，不足採信。
  (二)又按，關於刑之量定，係實體法上賦予法院得為自由裁量之
    事項，苟已斟酌刑法第57條各款所列情狀，而未逾越法定刑
    度，或濫用其權限，即不得任意指摘為違法（最高法院72年
    度台上字第6696號、75年度台上字第7033號等判例要旨及95
    年度台上字第7315號、95年度台上字第7364號等判決要旨供
    參）；又在同一犯罪事實與情節，如別無其他加重或減輕之
    原因，下級審法院量定之刑，亦無過重或失輕之不當情形，
    則上級審法院對下級審法院之職權行使，原則上應予尊重（
    最高法院85年度台上字第2446號判決意旨供參）。查本件被
    告所犯之刑法第30條第1項前段、第339條第1項之幫助詐欺
    取財罪，其法定本刑為「五年以下有期徒刑、拘役或科或併
    科一千元以下罰金」，且得依刑法第30條第2項之規定，按
    正犯之刑減輕之，而原審依被告所犯本案之具體情節及個別
    情況，依其職權行使，於法定刑度內量處被告上開刑期及諭
    知易科罰金之折算標準，要無任何罪刑顯不相當之處，實難
    謂原審有何違法失當可言；從而，本件原審審酌被告各種情
    狀，所諭知判處之刑度，尚稱妥適，上訴人請求本院予以撤
    銷改判，從輕量刑，亦為無理由。
  (三)此外，被告無前科，固有臺灣高等法院被告前案記錄表在卷
    可查，然被告自警、偵訊以降乃至本院審理時，始終矢口否
    認有何幫助詐欺之犯行，犯後態度難認良好，亦難認有何知
    所悔悟願意接受司法制裁之情事，且迄本案辯論終結，始終
    未與被害人達成和解，或賠償被害人任何損失，是本院認為
    本案並無任何暫不執行為適當之情事，顯不宜逕依刑法第74
    條第1項第1款宣告緩刑，併予敘明。
四、據上論斷，應依刑事訴訟法第455條之1第1項、第3項、第37
    3條、第368條，判決如主文。
中    華    民    國    97    年    10    月    2     日
                  刑事第十二庭  審判長法  官  莊深淵
                                      法  官  劉邦繡
                                      法  官  廖慧如
上正本證明與原本無異。
本件不得上訴。
                                      書記官  張宏清
中    華    民    國    97    年    10    月    2     日


司法院資訊處製作；財團法人民間司法改革基金會備份。
